臺灣彰化地方法院民事判決　九十年度親字第三一號
　　原　　　告　丙○○
　　原　　　告　乙○○
　　訴訟代理人　方文龍
　　被　　　告　甲○○
右當事人間確認親子關係事件，本院判決如左：
    主      文
確認原告丙○○、乙○○與被告之父子關係存在。
訴訟費用由被告負擔。
    事      實
甲、原告方面：
  一、聲明：如主文所示。
  二、陳述：被告與原告之生母認識同居後，產下原告二人，惟原告之生母於民國七
      十六年一月八日產下原告二人雙胞胎後即離家未歸，不知去向，致使原告二人
      從未見過生母，至今也仍未申報戶口，故原告二人自小即由生父即被告撫養至
      今，依民法第一千零六十五條規定，視為認領，原告二人經被告認領，應為被
      告之婚生子女，而此項關係之確認，涉及原告得否申報戶口及能否享有國民教
      育，為此提起本訴。
  三、證據：提戶籍謄本一份、登報資料七份、身分證正反本面影本。
乙、被告方面：
  一、聲明：同意原告之請求。
  二、陳述：當初被告與原告母親洪秀玉在台北工廠認識後同居，結果訴外人洪秀玉
      生完小孩後即離家未歸，不知去向，原告二人確為被告之親生子女，並由被告
      扶養至今，由於申報戶口須有出生證明，惟出生證明僅有原告母親本人才能請
      領，原告二人之生母又不知去向，導致原告二人至今仍申報戶口。
丙、本院依職權囑託法務部調查局鑑定兩造之血緣關係。
     理　　　由
一、按父母子女關係是否存在，不惟影響雙方之身分，且有關於雙方因該身分而產生
    之法律關係亦將隨之而變動，故非婚生子女，經生父認領或視同認領者，為使其
    親子關係明確，該父母、子女或其他利害關係人，自得提起確認親子關係存在之
    訴，此觀最高法院四十三年台上字第一一八Ｏ號判例所載文義自明。本件被告對
    於原告主張與被告間有父子關係存在乙節固不爭執，然與戶籍上既未就上開親子
    關係予以登記，致原告二人於私法上之身分關係尚非明確而有不妥之狀態存在，
    且此種不妥之狀態得以確認判決除去，應認原告仍有即受確認判決之法律上利益
    ，先予敘明。
二、本件原告主張被告與原告之生母認識同居後，產下原告二人，惟原告之生母產下
    原告二人後即離家未歸，不知去向，致使原告二人至今仍未申報戶口，然原告二
    人自小即由生父即被告撫養至今等情，業據原告提出被告配偶欄為空白之戶籍謄
    本一份、登報資料七份為證，且為被告所不爭執，復經本院依職權囑託法務部調
    查局鑑定兩造之血緣關係結果，認為「依據遺傳法則，丙○○、乙○○血型及各
    項ＤＮＡ　ＳＴＲ式型別與甲○○之相對應型別均無矛盾，因此認為甲○○極可
    能（機率百分之．九九．九九以上）為丙○○、乙○○之生父」，此亦有法務部
    調查局九十年八月三十一日（九十）陸（四）字第九０一七六二三三號鑑定通知
    書附卷可稽，堪認原告之主張為真實。
三、按非婚生子女經生父認領者，視為婚生子女，其經生父撫育者，視為認領，民法
    第一千零六十五條第一項定有明文。本件原告之生父母並未結婚，故原告二人原
    屬被告之非婚生子女，且原告二人至今皆已十四歲仍無從申報戶口，足見原告二
    人之生母確實去向不明，而係由被告扶養至今，可認為業經被告撫育而視為認領
    ，且被告當庭同意原告之請求，亦可視為有認領之意思表示，原告二人既經被告
    認領，即可視為被告之婚生子，從而，原告起訴請求確認與被告之父子關係存在
    ，洵屬正當，應予准許。
四、結論：本件原告之訴為有理由，依民事訴訟法第七十八條判決如主文。
中　　　華　　　民　　　國　　九十一　　年　　　一　　　月　　　三　　　日
                                  臺灣彰化地方法院家事法庭
~B法　　　官　詹秀錦
右為正本係照原本作成
如對本判決上訴須於判決送達後廿日內向本院提出上訴狀
~B法院書記官　楊美芳
中　　　華　　　民　　　國　　九十一　　年　　　一　　　月　　　八　　　日
